---
title: "Pruevas de modelos"
author: "Ricard Sierra"
date: '2024-05-22'
output: html_document
---
**Paqueteria**
```{r}
library(readr)
library(nlme)
library(dplyr)
library(caret)
library(MASS)
library(Metrics) # Para calcular el RMSE
library(rpart)
library(tidyr)
library(randomForest)
library(xgboost)
library(lme4)
```

**BBDD**
```{r}
#Porteros + Equipos retardados
GK_retarded <- read_csv("C:/Users/rsier/Desktop/MASTERS/LaSalle - MUDS/TFM/Data/Def_Data/Retarded_Data/GK_retarded.csv")
# head(GK_retarded)

# Porteros (largo)
GK_data <- read_csv("C:/Users/rsier/Desktop/MASTERS/LaSalle - MUDS/TFM/Data/Def_Data/Clustering_Data/Players_GK_data_clustered.csv")[,-6]

GK_cols_to_rename <- names(GK_data)[5:22]
GK_data <- GK_data %>%
  rename_with(~paste0(., "_GK"), all_of(GK_cols_to_rename))

Teams_data <- read_csv("C:/Users/rsier/Desktop/MASTERS/LaSalle - MUDS/TFM/Data/Def_Data/Clustering_Data/Teams_data_clustered.csv")
Teams_cols_to_rename <- names(Teams_data)[4:61]
Teams_data <- Teams_data %>%
  rename_with(~paste0(., "_Teams"), all_of(Teams_cols_to_rename))

# Realizar el merge
GK_merged <- merge(GK_data, Teams_data, by = c("Season_End_Year", "Squad", "Comp"), all = TRUE)
```



# Linear Mixed Models

Los Modelos Lineales Mixtos (LMM) son una extensión de los modelos lineales que permiten manejar datos que tienen múltiples niveles de variabilidad. Estos modelos son útiles cuando los datos están agrupados de alguna manera, como en estudios longitudinales donde las mismas unidades (individuos, escuelas, etc.) son medidas en múltiples ocasiones.

- Efectos Fijos: Representan las relaciones promedio en la población. Por ejemplo, el efecto de la edad sobre el tiempo de juego.

- Efectos Aleatorios: Permiten que estas relaciones varíen entre grupos. Por ejemplo, cada jugador puede tener un intercepto diferente.

Cuando los datos son longitudinales (mediciones repetidas a lo largo del tiempo), es crucial tener en cuenta la estructura temporal para capturar la autocorrelación (dependencia) entre las mediciones en diferentes puntos temporales. Ignorar esta estructura puede llevar a inferencias incorrectas.

Autocorrelación Temporal
La autocorrelación temporal se refiere a cómo las observaciones de una variable en un punto en el tiempo están correlacionadas con las observaciones de esa misma variable en momentos posteriores. En los datos longitudinales, las observaciones de un mismo sujeto (jugador, en este caso) suelen estar correlacionadas temporalmente.

Un modelo AR(1) (AutoRegresivo de orden 1) asume que cada observación está correlacionada con la observación inmediatamente anterior. Esto es adecuado para datos donde esperamos que el efecto de una observación decaiga exponencialmente a medida que nos alejamos en el tiempo.

¿Por qué usar corAR1 y un Índice de Tiempo?

- La estructura corAR1 permite modelar cómo las observaciones están correlacionadas en el tiempo dentro de cada grupo (jugador). Esto es crucial para obtener inferencias precisas y reducir sesgos.

- Para que corAR1 funcione correctamente, cada combinación de grupo (Player) y covariable temporal (Time_Index) debe ser única. Esto asegura que la correlación se calcule correctamente para cada punto en el tiempo.

```{r}
# Suponiendo que GK_data es tu conjunto de datos original

# Ordenar los datos por Player y Season_End_Year
# Esto asegura que los datos estén en orden temporal dentro de cada jugador
GK_merged <- GK_merged %>%
  arrange(Player, Season_End_Year)

# Crear un índice de tiempo artificial dentro de cada Player
# Esto garantiza que cada observación tenga un valor temporal único dentro de cada jugador
GK_merged <- GK_merged %>%
  group_by(Player) %>%
  mutate(Time_Index = row_number())



# Verificar la estructura del dataframe después de agregar el índice de tiempo
# Esto nos ayuda a asegurarnos de que el índice de tiempo se ha creado correctamente
head(GK_merged)
```

- Ajustar el modelo lineal mixto con la componente temporal usando el índice de tiempo artificial
-  fixed: Especifica los efectos fijos del modelo (Age y Season_End_Year)
-  random: Especifica los efectos aleatorios del modelo (intercepto aleatorio para cada Player)
-  correlation: Especifica la estructura de autocorrelación AR(1) usando el índice de tiempo artificial

```{r}
# Función para convertir números a números romanos
toRoman <- function(num) {
  romanNumerals <- c(
    "M" = 1000, "CM" = 900, "D" = 500, "CD" = 400,
    "C" = 100, "XC" = 90, "L" = 50, "XL" = 40,
    "X" = 10, "IX" = 9, "V" = 5, "IV" = 4, "I" = 1
  )
  
  result <- ""
  for (key in names(romanNumerals)) {
    while (num >= romanNumerals[[key]]) {
      result <- paste0(result, key)
      num <- num - romanNumerals[[key]]
    }
  }
  return(result)
}
```


```{r}
# Supongamos que GK_merged es tu conjunto de datos original

# Crear nombres válidos para las columnas y generar nombres simples
valid_column_names <- make.names(names(GK_merged))
simple_names <- sapply(seq_along(valid_column_names), toRoman)
name_map <- setNames(simple_names, valid_column_names)

# Asignar los nombres simples al data frame
GK_merged_simple <- GK_merged
names(GK_merged_simple) <- name_map[names(GK_merged)]

colnames(GK_merged_simple)[15] <- "XV"
colnames(GK_merged_simple)[16] <- "XVI"

# Dividimos los datos en train (las 5 primeras temporadas) y test (temporada 2022 - 2023)
# train_indices <- sample(1:nrow(GK_merged_simple), size = 0.7 * nrow(GK_merged_simple))
GK_merged_train <- subset(GK_merged_simple, GK_merged_simple$I != 2023) # GK_merged_simple[train_indices, ]
GK_merged_test <- subset(GK_merged_simple, GK_merged_simple$I == 2023) # GK_merged_simple[-train_indices, ]

# Identificar las variables a predecir y las variables predictoras
response_vars <- grep("_GK$", valid_column_names, value = TRUE)[-c(1:2, length(grep("_GK$", valid_column_names, value = TRUE)))]
predictor_vars <- valid_column_names[-c(1:5, length(valid_column_names))]

# Renombrar las variables de respuesta y predictores usando los nombres simples
response_vars_simple <- name_map[response_vars]
predictor_vars_simple <- name_map[predictor_vars]

# Eliminar variables predictoras constantes
# predictor_vars_simple <- predictor_vars_simple[sapply(GK_merged_train[predictor_vars_simple], function(x) length(unique(x)) > 1)]

# Inicializar lista para almacenar los modelos
models <- list()

# Ajustar modelos
for (response_var in response_vars_simple) {
  
  # response_var = response_vars_simple[1]
  cat("Ajustando modelo para:", response_var, "\n")
  
  # Excluir la variable respuesta de las predictoras
  predictors <- setdiff(predictor_vars_simple, response_var)
  
  # Verificar y eliminar variables altamente correlacionadas
  predictor_data <- GK_merged_train[, predictors, drop = FALSE]
  corr_matrix <- cor(predictor_data, use = "pairwise.complete.obs")
  high_corr_vars <- findCorrelation(corr_matrix, cutoff = 0.9)
  predictors <- predictors[-high_corr_vars]
  
  # Verificar y eliminar variables con baja varianza
  low_var_vars <- caret::nearZeroVar(GK_merged_train[predictors], saveMetrics = TRUE)
  predictors <- rownames(low_var_vars)[!low_var_vars$nzv]
  
  # Seleccionar variables altamente correlacionadas con la variable respuesta
  cor_with_response <- sapply(GK_merged_train[predictors], function(x) cor(x, GK_merged_train[[response_var]], use = "complete.obs"))
  high_cor_predictors <- names(cor_with_response[abs(cor_with_response) > 0.2]) # Usar un umbral de 0.2
  
  # Combinar los métodos de selección
  final_predictors <- high_cor_predictors
  
  # Crear la fórmula dinámica inicial
  formula_str <- paste(response_var, "~", paste(final_predictors, collapse = " + "))
  formula_dynamic <- as.formula(formula_str)
  
  # cat("Fórmula inicial:", formula_str, "\n")
  
  # Intentar ajustar el modelo lineal mixto usando la fórmula dinámica inicial
  tryCatch({
    initial_model <- lm(formula_dynamic, data = GK_merged_train)
    
    # Selección automatizada de variables utilizando stepAIC
    stepwise_model <- stepAIC(initial_model, direction = "both", trace = FALSE)
    
    # Extraer la fórmula seleccionada
    selected_formula <- formula(stepwise_model)
    
    # cat("Fórmula seleccionada:", deparse(selected_formula), "\n")
    
    # Ajustar el modelo lineal mixto utilizando la fórmula seleccionada
    final_model <- lme(
      fixed = selected_formula, 
      random = ~ 1 | IV, # IV = Player
      correlation = corAR1(form = ~ LXXXI | IV), # IV = Player // LXXXI = Time_Index
      data = GK_merged_train
    )
    models[[response_var]] <- final_model
  }, error = function(e) {
    message(paste("Error fitting model for response variable", response_var, ":", e$message))
  })
}
```



```{r}
library(merTools)

# Función para calcular predicciones usando simulate
simulate_predict <- function(model, newdata) {
  fixed_effects <- fixef(model)
  random_effects <- ranef(model)
  pred_fixed <- model.matrix(model$terms, newdata) %*% fixed_effects
  
  newdata$IV <- as.factor(newdata$IV) # Ensure the grouping variable is a factor
  groups <- unique(newdata$IV)
  pred_random <- numeric(nrow(newdata))
  
  for (group in groups) {
    group_idx <- which(newdata$IV == group)
    if (group %in% names(random_effects[[1]])) {
      pred_random[group_idx] <- random_effects[[1]][group, "(Intercept)"]
    } else {
      pred_random[group_idx] <- 0
    }
  }
  
  predictions <- pred_fixed + pred_random
  return(predictions)
}
```

```{r}
# Inicializar una lista para almacenar los RMSE

# library(ggeffects)

rmse_values <- list()

for (response_var in response_vars_simple) {
  
  # response_var = response_vars_simple[15]
  
  cat("Realizando predicciones para:", response_var, "\n")
  
  # Verificar si el modelo fue ajustado correctamente
  if (!is.null(models[[response_var]])) {
    
    # Verificar que las variables en la fórmula seleccionada están presentes en el conjunto de datos de prueba
    model_formula <- models[[response_var]]$coefficients$fixed
    required_vars <- names(model_formula)[-1]
    missing_vars <- setdiff(required_vars, names(GK_merged_test))
    
    # cat("Variables requeridas:", paste(required_vars, collapse = ", "), "\n")
    # cat("Variables presentes en test:", paste(names(GK_merged_test), collapse = ", "), "\n")
    
    if (length(missing_vars) == 0) {
      # Realizar predicciones en los datos de prueba
      tryCatch({
        predictions <- simulate_predict(models[[response_var]], newdata = GK_merged_test)

        
        # Calcular el RMSE
        actuals <- GK_merged_test[[response_var]]
        rmse_val <- rmse(actuals, predictions)
        
        # Almacenar el RMSE en la lista
        rmse_values[[response_var]] <- rmse_val
      }, error = function(e) {
        message(paste("Error predicting for response variable", response_var, ":", e$message))
        rmse_values[[response_var]] <- NA
      })
    } else {
      message(paste("Variables faltantes en GK_merged_test para el modelo de", response_var, ":", paste(missing_vars, collapse = ", ")))
      rmse_values[[response_var]] <- NA
    }
  } else {
    rmse_values[[response_var]] <- NA
  }
}

# Convertir los nombres simples de las variables de respuesta a sus nombres originales para los resultados
names(rmse_values) <- names(name_map)[match(names(rmse_values), name_map)]

# Convertir la lista de RMSE en un data frame para facilitar la visualización
rmse_df <- data.frame(
  Response_Variable = names(rmse_values),
  RMSE = unlist(rmse_values)
)

# Mostrar los valores de RMSE
print(rmse_df)
```


# GLMM

```{r}
library(glmmTMB)

#Porteros + Equipos retardados
GK_retarded <- read_csv("C:/Users/rsier/Desktop/MASTERS/LaSalle - MUDS/TFM/Data/Def_Data/Retarded_Data/GK_retarded.csv")
# head(GK_retarded)

# Porteros (largo)
GK_data <- read_csv("C:/Users/rsier/Desktop/MASTERS/LaSalle - MUDS/TFM/Data/Def_Data/Clustering_Data/Players_GK_data_clustered.csv")[,-6]

GK_cols_to_rename <- names(GK_data)[5:22]
GK_data <- GK_data %>%
  rename_with(~paste0(., "_GK"), all_of(GK_cols_to_rename))

Teams_data <- read_csv("C:/Users/rsier/Desktop/MASTERS/LaSalle - MUDS/TFM/Data/Def_Data/Clustering_Data/Teams_data_clustered.csv")
Teams_cols_to_rename <- names(Teams_data)[4:61]

Teams_data <- Teams_data %>%
  rename_with(~paste0(., "_Teams"), all_of(Teams_cols_to_rename))

# Realizar el merge
GK_merged <- merge(GK_data, Teams_data, by = c("Season_End_Year", "Squad", "Comp"), all = TRUE)
```

```{r}
# Ordenar los datos por Player y Season_End_Year
GK_merged <- GK_merged %>%
  arrange(Player, Season_End_Year)

# Crear un índice de tiempo artificial dentro de cada Player
GK_merged <- GK_merged %>%
  group_by(Player) %>%
  mutate(Time_Index = row_number())

# Verificar la estructura del dataframe después de agregar el índice de tiempo
head(GK_merged)
```


```{r}
# Convertir solo Cluster_GK y Cluster_Teams a factores
GK_merged$Cluster_GK <- factor(GK_merged$Cluster_GK)
GK_merged$Cluster_Teams <- factor(GK_merged$Cluster_Teams)

# Seleccionar solo las variables que queremos transformar a dummy
vars_to_dummy <- c("Cluster_GK", "Cluster_Teams")

# Convertir variables categóricas en variables dummy
dummies <- dummyVars(~ ., data = GK_merged[vars_to_dummy], fullRank = TRUE)
GK_merged_dummies <- predict(dummies, newdata = GK_merged[vars_to_dummy]) %>%
  as.data.frame()

# Añadir las variables dummies de vuelta al dataframe original excluyendo las originales
GK_merged[vars_to_dummy] <- NULL
GK_merged <- cbind(GK_merged, GK_merged_dummies)

# Crear nombres válidos para las columnas
valid_column_names <- make.names(names(GK_merged))
names(GK_merged) <- valid_column_names

# Dividimos los datos en train (las 5 primeras temporadas) y test (temporada 2022 - 2023)
GK_merged_train <- subset(GK_merged, GK_merged$Season_End_Year != 2023)
GK_merged_test <- subset(GK_merged, GK_merged$Season_End_Year == 2023)

# Identificar las variables a predecir y las variables predictoras
response_vars <- grep("_GK$", valid_column_names, value = TRUE)[-c(1:2)]
predictor_vars <- valid_column_names[-c(1:5, 79)]

# Inicializar lista para almacenar los modelos
models <- list()

# Ajustar modelos GLMM usando glmmTMB
for (response_var in response_vars) {
  
  # response_var = response_vars[1]
  cat("Ajustando modelo para:", response_var, "\n")
  
  # Excluir la variable respuesta de las predictoras
  predictors <- setdiff(predictor_vars, response_var)
  
  # Verificar y eliminar variables altamente correlacionadas
  predictor_data <- GK_merged_train[, predictors, drop = FALSE]
  corr_matrix <- cor(predictor_data, use = "pairwise.complete.obs")
  high_corr_vars <- findCorrelation(corr_matrix, cutoff = 0.9)
  predictors <- predictors[-high_corr_vars]
  
  # Verificar y eliminar variables con baja varianza
  low_var_vars <- caret::nearZeroVar(GK_merged_train[predictors], saveMetrics = TRUE)
  predictors <- rownames(low_var_vars)[!low_var_vars$nzv]
  
  # Seleccionar variables altamente correlacionadas con la variable respuesta
  cor_with_response <- sapply(GK_merged_train[predictors], function(x) cor(x, GK_merged_train[[response_var]], use = "complete.obs"))
  high_cor_predictors <- names(cor_with_response[abs(cor_with_response) > 0.2]) # Usar un umbral de 0.2
  
  # Combinar los métodos de selección
  final_predictors <- high_cor_predictors
  
  # Estandarizar las variables predictoras seleccionadas
  # GK_merged_train[final_predictors] <- scale(GK_merged_train[final_predictors])
  # GK_merged_test[final_predictors] <- scale(GK_merged_test[final_predictors])
  
  # Crear la fórmula dinámica inicial
  formula_str <- paste(response_var, "~", paste(final_predictors, collapse = " + "))
  formula_dynamic <- as.formula(formula_str)
  
  tryCatch({
    initial_model <- lm(formula_dynamic, data = GK_merged_train)
    
    # Selección automatizada de variables utilizando stepAIC
    stepwise_model <- stepAIC(initial_model, direction = "both", trace = FALSE)
    
    # Extraer la fórmula seleccionada
    selected_formula <- as.formula(paste(deparse(stepwise_model$terms)))
    
    # Ajustar el modelo GLMM utilizando glmmTMB
    final_model <- glmmTMB(
      formula = selected_formula, 
      data = GK_merged_train,
      family = gaussian()
    )
    models[[response_var]] <- final_model
  }, error = function(e) {
    message(paste("Error fitting model for response variable", response_var, ":", e$message))
  })
}



```


```{r}
# Función para calcular predicciones usando glmmTMB::predict
predict_glmm <- function(model, newdata) {
  predictions <- predict(model, newdata, allow.new.levels = TRUE)
  return(predictions)
}

# Inicializar una lista para almacenar los RMSE
rmse_values <- list()

for (response_var in response_vars) {
  
  cat("Realizando predicciones para:", response_var, "\n")
  
  # Verificar si el modelo fue ajustado correctamente
  if (!is.null(models[[response_var]])) {
    
    # Realizar predicciones en los datos de prueba
    tryCatch({
      predictions <- predict_glmm(models[[response_var]], newdata = GK_merged_test)
      
      # Calcular el RMSE
      actuals <- GK_merged_test[[response_var]]
      rmse_val <- rmse(actuals, predictions)
      
      # Almacenar el RMSE en la lista
      rmse_values[[response_var]] <- rmse_val
    }, error = function(e) {
      message(paste("Error predicting for response variable", response_var, ":", e$message))
      rmse_values[[response_var]] <- NA
    })
  } else {
    rmse_values[[response_var]] <- NA
  }
}

# Convertir la lista de RMSE en un data frame para facilitar la visualización
rmse_df <- data.frame(
  Response_Variable = names(rmse_values),
  RMSE = unlist(rmse_values)
)

# Mostrar los valores de RMSE
print(rmse_df)
```


# Decition Tree

```{r}
#Porteros + Equipos retardados
GK_retarded <- read_csv("C:/Users/rsier/Desktop/MASTERS/LaSalle - MUDS/TFM/Data/Def_Data/Retarded_Data/GK_retarded.csv")
# head(GK_retarded)

# Porteros (largo)
GK_data <- read_csv("C:/Users/rsier/Desktop/MASTERS/LaSalle - MUDS/TFM/Data/Def_Data/Clustering_Data/Players_GK_data_clustered.csv")[,-6]

GK_cols_to_rename <- names(GK_data)[5:22]
GK_data <- GK_data %>%
  rename_with(~paste0(., "_GK"), all_of(GK_cols_to_rename))

Teams_data <- read_csv("C:/Users/rsier/Desktop/MASTERS/LaSalle - MUDS/TFM/Data/Def_Data/Clustering_Data/Teams_data_clustered.csv")
Teams_cols_to_rename <- names(Teams_data)[4:61]
Teams_data <- Teams_data %>%
  rename_with(~paste0(., "_Teams"), all_of(Teams_cols_to_rename))

# Realizar el merge
GK_merged <- merge(GK_data, Teams_data, by = c("Season_End_Year", "Squad", "Comp"), all = TRUE)
```

```{r}
#Porteros + Equipos retardados
GK_retarded <- read_csv("C:/Users/rsier/Desktop/MASTERS/LaSalle - MUDS/TFM/Data/Def_Data/Retarded_Data/GK_retarded.csv")
# head(GK_retarded)

# Porteros (largo)
GK_data <- read_csv("C:/Users/rsier/Desktop/MASTERS/LaSalle - MUDS/TFM/Data/Def_Data/Clustering_Data/Players_GK_data_clustered.csv")[,-6]

GK_cols_to_rename <- names(GK_data)[5:22]
GK_data <- GK_data %>%
  rename_with(~paste0(., "_GK"), all_of(GK_cols_to_rename))

Teams_data <- read_csv("C:/Users/rsier/Desktop/MASTERS/LaSalle - MUDS/TFM/Data/Def_Data/Clustering_Data/Teams_data_clustered.csv")
Teams_cols_to_rename <- names(Teams_data)[4:61]
Teams_data <- Teams_data %>%
  rename_with(~paste0(., "_Teams"), all_of(Teams_cols_to_rename))

# Realizar el merge
GK_merged <- merge(GK_data, Teams_data, by = c("Season_End_Year", "Squad", "Comp"), all = TRUE)
```

```{r}
# Ordenar los datos por Player y Season_End_Year
GK_merged <- GK_merged %>%
  arrange(Player, Season_End_Year)

# Crear un índice de tiempo artificial dentro de cada Player
GK_merged <- GK_merged %>%
  group_by(Player) %>%
  mutate(Time_Index = row_number())

# Verificar la estructura del dataframe después de agregar el índice de tiempo
head(GK_merged)
```


```{r}
valid_column_names <- make.names(names(GK_merged))
names(GK_merged) <- valid_column_names

# Convertir variables categóricas a factores
categorical_vars <- sapply(GK_merged, is.character)
GK_merged[categorical_vars] <- lapply(GK_merged[categorical_vars], factor)

# Eliminar filas con valores faltantes
GK_merged <- GK_merged %>% drop_na()

# Dividir los datos en train (70%) y test (30%)
# train_indices <- sample(1:nrow(GK_merged_simple), size = 0.7 * nrow(GK_merged_simple))
GK_merged_train <- subset(GK_merged, GK_merged$Season_End_Year != 2023) # GK_merged_simple[train_indices, ]
GK_merged_test <- subset(GK_merged, GK_merged$Season_End_Year == 2023) # GK_merged_simple[-train_indices, ]

# Identificar las variables a predecir y las variables predictoras
response_vars <- grep("_GK$", names(GK_merged), value = TRUE)[-c(1,2, length(grep("_GK$", names(GK_merged), value = TRUE)))]
predictor_vars <- c(names(GK_merged), "Player", "Season_End_Year", "Time_Index")

# Eliminar variables predictoras constantes
predictor_vars <- predictor_vars[sapply(GK_merged_train[predictor_vars], function(x) length(unique(x)) > 1)]

# Inicializar lista para almacenar los modelos
models <- list()

# Ajustar modelos de árboles de decisión
for (response_var in response_vars) {
  
  cat("Ajustando modelo para:", response_var, "\n")
  
  predictors <- setdiff(predictor_vars, response_var)

  # Crear la fórmula dinámica
  formula_str <- paste(response_var, "~", paste(predictors, collapse = " + "))
  formula_dynamic <- as.formula(formula_str)
  
  # Intentar ajustar el modelo de árbol de decisión usando la fórmula dinámica
  tryCatch({
    tree_model <- rpart(formula_dynamic, data = GK_merged_train, method = "anova")
    models[[response_var]] <- tree_model
  }, error = function(e) {
    message(paste("Error fitting model for response variable", response_var, ":", e$message))
  })
}

length(models)
```

```{r}
# Inicializar una lista para almacenar los RMSE
rmse_values <- list()

for (response_var in response_vars) {
  
  cat("Realizando predicciones para:", response_var, "\n")
  
  # Verificar si el modelo fue ajustado correctamente
  if (!is.null(models[[response_var]])) {
    
    # Realizar predicciones en los datos de prueba
    tryCatch({
      predictions <- predict(models[[response_var]], newdata = GK_merged_test)
      
      # Calcular el RMSE
      actuals <- GK_merged_test[[response_var]]
      rmse_val <- rmse(actuals, predictions)
      
      # Almacenar el RMSE en la lista
      rmse_values[[response_var]] <- rmse_val
    }, error = function(e) {
      message(paste("Error predicting for response variable", response_var, ":", e$message))
      rmse_values[[response_var]] <- NA
    })
  } else {
    rmse_values[[response_var]] <- NA
  }
}

# Convertir la lista de RMSE en un data frame para facilitar la visualización
rmse_df <- data.frame(
  Response_Variable = names(rmse_values),
  RMSE = unlist(rmse_values)
)

# Mostrar los valores de RMSE
print(rmse_df)
```

# Random Forest

```{r}
# Ordenar los datos por Player y Season_End_Year
GK_merged <- GK_merged %>%
  arrange(Player, Season_End_Year)

# Crear un índice de tiempo artificial dentro de cada Player
GK_merged <- GK_merged %>%
  group_by(Player) %>%
  mutate(Time_Index = row_number())

# Verificar la estructura del dataframe después de agregar el índice de tiempo
head(GK_merged)
```

```{r}
# Asegurar nombres válidos para todas las columnas
valid_column_names <- make.names(names(GK_merged))
names(GK_merged) <- valid_column_names

# Convertir variables categóricas a factores
categorical_vars <- sapply(GK_merged, is.character)
GK_merged[categorical_vars] <- lapply(GK_merged[categorical_vars], factor)

# Eliminar filas con valores faltantes
GK_merged <- GK_merged %>% drop_na()

# Dividir los datos en train y test
GK_merged_train <- subset(GK_merged, GK_merged$Season_End_Year != 2023)
GK_merged_test <- subset(GK_merged, GK_merged$Season_End_Year == 2023)

# Identificar las variables a predecir y las variables predictoras
response_vars <- grep("_GK$", names(GK_merged), value = TRUE)[-c(1,2, length(grep("_GK$", names(GK_merged), value = TRUE)))]
predictor_vars <- setdiff(names(GK_merged), c(response_vars, "Player", "Season_End_Year", "Time_Index"))[-c(1,2,3)]

# Eliminar variables predictoras constantes
predictor_vars <- predictor_vars[sapply(GK_merged_train[predictor_vars], function(x) length(unique(x)) > 1)]

# Inicializar lista para almacenar los modelos
models <- list()

# Ajustar modelos de Random Forest
for (response_var in response_vars) {
  
  cat("Ajustando modelo para:", response_var, "\n")
  
  predictors <- setdiff(predictor_vars, response_var)

  # Crear la fórmula dinámica
  formula_str <- paste(response_var, "~", paste(predictors, collapse = " + "))
  formula_dynamic <- as.formula(formula_str)
  
  # Intentar ajustar el modelo de Random Forest usando la fórmula dinámica
  tryCatch({
    rf_model <- randomForest(formula_dynamic, data = GK_merged_train, na.action = na.omit)
    models[[response_var]] <- rf_model
  }, error = function(e) {
    message(paste("Error fitting model for response variable", response_var, ":", e$message))
  })
}

length(models)
```


```{r}
# Inicializar una lista para almacenar los RMSE
rmse_values <- list()

for (response_var in response_vars) {
  
  cat("Realizando predicciones para:", response_var, "\n")
  
  # Verificar si el modelo fue ajustado correctamente
  if (!is.null(models[[response_var]])) {
    
    # Realizar predicciones en los datos de prueba
    tryCatch({
      predictions <- predict(models[[response_var]], newdata = GK_merged_test)
      
      # Calcular el RMSE
      actuals <- GK_merged_test[[response_var]]
      rmse_val <- rmse(actuals, predictions)
      
      # Almacenar el RMSE en la lista
      rmse_values[[response_var]] <- rmse_val
    }, error = function(e) {
      message(paste("Error predicting for response variable", response_var, ":", e$message))
      rmse_values[[response_var]] <- NA
    })
  } else {
    rmse_values[[response_var]] <- NA
  }
}

# Convertir la lista de RMSE en un data frame para facilitar la visualización
rmse_df <- data.frame(
  Response_Variable = names(rmse_values),
  RMSE = unlist(rmse_values)
)

# Mostrar los valores de RMSE
print(rmse_df)

```

# XGBoost


```{r}
#Porteros + Equipos retardados
GK_retarded <- read_csv("C:/Users/rsier/Desktop/MASTERS/LaSalle - MUDS/TFM/Data/Def_Data/Retarded_Data/GK_retarded.csv")
# head(GK_retarded)

# Porteros (largo)
GK_data <- read_csv("C:/Users/rsier/Desktop/MASTERS/LaSalle - MUDS/TFM/Data/Def_Data/Clustering_Data/Players_GK_data_clustered.csv")[,-6]

GK_cols_to_rename <- names(GK_data)[5:22]
GK_data <- GK_data %>%
  rename_with(~paste0(., "_GK"), all_of(GK_cols_to_rename))

Teams_data <- read_csv("C:/Users/rsier/Desktop/MASTERS/LaSalle - MUDS/TFM/Data/Def_Data/Clustering_Data/Teams_data_clustered.csv")
Teams_cols_to_rename <- names(Teams_data)[4:61]
Teams_data <- Teams_data %>%
  rename_with(~paste0(., "_Teams"), all_of(Teams_cols_to_rename))

# Realizar el merge
GK_merged <- merge(GK_data, Teams_data, by = c("Season_End_Year", "Squad", "Comp"), all = TRUE)
```


```{r}
# Ordenar los datos por Player y Season_End_Year
GK_merged <- GK_merged %>%
  arrange(Player, Season_End_Year)

# Crear un índice de tiempo artificial dentro de cada Player
GK_merged <- GK_merged %>%
  group_by(Player) %>%
  mutate(Time_Index = row_number())

# Verificar la estructura del dataframe después de agregar el índice de tiempo
head(GK_merged)
```


```{r}
# Asegurar nombres válidos para todas las columnas
valid_column_names <- make.names(names(GK_merged))
names(GK_merged) <- valid_column_names

GK_merged_og <- GK_merged

# Convertir variables categóricas a factores, excluyendo las que no queremos transformar a dummy
categorical_vars <- sapply(GK_merged, is.character)
excluded_vars <- c("Squad", "Comp", "Player", "Nation_GK")
categorical_vars[excluded_vars] <- FALSE
GK_merged[categorical_vars] <- lapply(GK_merged[categorical_vars], factor)

# Seleccionar solo las variables que queremos transformar a dummy
vars_to_dummy <- setdiff(names(GK_merged), excluded_vars)

# Convertir variables categóricas en variables dummy
GK_merged <- dummyVars(~ ., data = GK_merged[vars_to_dummy], fullRank = TRUE) %>%
  predict(newdata = GK_merged[vars_to_dummy]) %>%
  as.data.frame()

# Añadir las variables excluidas de vuelta al dataframe
GK_merged <- cbind(GK_merged, GK_merged_og[excluded_vars])

# Eliminar filas con valores faltantes
GK_merged <- GK_merged %>% drop_na()

# Dividir los datos en train y test
GK_merged_train <- subset(GK_merged, GK_merged$Season_End_Year != 2023)
GK_merged_test <- subset(GK_merged, GK_merged$Season_End_Year == 2023)

# Identificar las variables a predecir y las variables predictoras
response_vars <- grep("_GK$", names(GK_merged), value = TRUE)[-c(1,
                                                                 length(grep("_GK$", names(GK_merged), value = TRUE))-1, 
                                                                 length(grep("_GK$", names(GK_merged), value = TRUE)))]

predictor_vars <- setdiff(names(GK_merged), c(response_vars, "Player", "Season_End_Year", "Time_Index", excluded_vars))

# Eliminar variables predictoras constantes
predictor_vars <- predictor_vars[sapply(GK_merged_train[predictor_vars], function(x) length(unique(x)) > 1)]

# Inicializar lista para almacenar los modelos
models <- list()

# Ajustar modelos de XGBoost
for (response_var in response_vars) {
  
  cat("Ajustando modelo para:", response_var, "\n")
  
  predictors <- setdiff(predictor_vars, response_var)
  
  # Crear las matrices DMatrix para XGBoost
  train_matrix <- xgb.DMatrix(data = as.matrix(GK_merged_train[, predictors]), label = GK_merged_train[[response_var]])
  test_matrix <- xgb.DMatrix(data = as.matrix(GK_merged_test[, predictors]), label = GK_merged_test[[response_var]])
  
  # Parámetros de XGBoost
  params <- list(
    objective = "reg:squarederror",
    eval_metric = "rmse"
  )
  
  # Ajustar el modelo de XGBoost
  tryCatch({
    xgb_model <- xgb.train(params = params, data = train_matrix, nrounds = 100, watchlist = list(train = train_matrix, test = test_matrix), early_stopping_rounds = 10)
    models[[response_var]] <- xgb_model
  }, error = function(e) {
    message(paste("Error fitting model for response variable", response_var, ":", e$message))
  })
}

length(models)
```

```{r}
# Inicializar una lista para almacenar los RMSE
rmse_values <- list()

for (response_var in response_vars) {
  
  cat("Realizando predicciones para:", response_var, "\n")
  
  # Verificar si el modelo fue ajustado correctamente
  if (!is.null(models[[response_var]])) {
    
    # Realizar predicciones en los datos de prueba
    tryCatch({
      test_matrix <- xgb.DMatrix(data = as.matrix(GK_merged_test[, predictors]))
      predictions <- predict(models[[response_var]], newdata = test_matrix)
      
      # Calcular el RMSE
      actuals <- GK_merged_test[[response_var]]
      rmse_val <- rmse(actuals, predictions)
      
      # Almacenar el RMSE en la lista
      rmse_values[[response_var]] <- rmse_val
    }, error = function(e) {
      message(paste("Error predicting for response variable", response_var, ":", e$message))
      rmse_values[[response_var]] <- NA
    })
  } else {
    rmse_values[[response_var]] <- NA
  }
}

# Convertir la lista de RMSE en un data frame para facilitar la visualización
rmse_df <- data.frame(
  Response_Variable = names(rmse_values),
  RMSE = unlist(rmse_values)
)

# Mostrar los valores de RMSE
print(rmse_df)
```









