---
title: "Algoritmo de Predicción - Jugadores"
author: "Ricard Sierra"
date: '2024-05-25'
output: html_document
---

**Paqueteria**
```{r}
library(readr)
library(nlme)
library(dplyr)
library(caret)
library(MASS)
library(Metrics) # Para calcular el RMSE
library(rpart)
library(tidyr)
library(lme4)
library(glmmTMB)
library(fastDummies)
library(car)
```
```{r}
# Hay variables que no tienen sentido que sean negativas, esta funcion las convierte en 0 en caso de que lo sean
replace_negatives_with_zero <- function(df) {
  # Definir los nombres de las variables sin el sufijo "_Player" que no deberían ser negativas
  variables_no_negative <- c(
    "Min_Playing.Time_Generales", "Min_percent_Playing.Time_Generales", 
    "Compl_Starts_Generales", "MP_Playing.Time_Generales", 
    "Recov_Generales", "Fls_Generales", "indiscipline_index_Generales", 
    "Crs_Generales", "Aerial_compose_Index_Generales", "Gls_Standard_Ataque", 
    "Sh_Standard_Ataque", "SoT_percent_Standard_Ataque", "Sh_per_90_Standard_Ataque", 
    "FK_Standard_Ataque", "SCA_SCA_Ataque", "Eff_SCA_GCA_Ataque", 
    "TO_SCA_Ataque", "Sh_SCA_Ataque", "Eff_Sh_SCA_GCA_Ataque", 
    "Fld_SCA_Ataque", "Eff_Fld_SCA_GCA_Ataque", "PassDead_SCA_Ataque", 
    "Def_SCA_Ataque", "Att_Total_Transiciones", "Cmp_percent_Total_Transiciones", 
    "Cmp_percent_Short_Transiciones", "Cmp_percent_Medium_Transiciones", 
    "Cmp_percent_Long_Transiciones", "PrgP_Transiciones", "MeanDist_Total_Transiciones", 
    "Live_Pass_Transiciones", "Off_Outcomes_Transiciones", "Blocks_Outcomes_Transiciones", 
    "CK_Pass_Transiciones", "Sw_Pass_Transiciones", "Final_Third_Carries_Transiciones", 
    "PrgC_Carries_Transiciones", "TotDist_Carries_Transiciones", "Att_Take_Transiciones", 
    "Succ_percent_Take_Transiciones", "Frac_DefPen_Touches_Transiciones", 
    "Frac_Def3rd_Touches_Transiciones", "Frac_Mid3rd_Touches_Transiciones", 
    "Frac_Att3rd_Touches_Transiciones", "Frac_AttPen_Touches_Transiciones", 
    "Tkl.Int_Defensa", "Att_Challenges_Defensa", "Blocks_Blocks_Defensa", 
    "Frac_Def3rd_Tackles_Defensa", "Frac_Mid3rd_Tackles_Defensa", 
    "Frac_Att3rd_Tackles_Defensa", "Mins_Per_90", "Stp_crosses_compose_index", 
    "Save_compose_index", "Att (GK)_Passes", "Launched_compose_index", 
    "OPA_per_90_Sweeper", "Save_penalty_compose_index"
  )
  
  # Iterar sobre las variables y reemplazar los valores negativos por 0
  for (variable in variables_no_negative) {
    matching_columns <- grep(variable, names(df), value = TRUE)
    for (col in matching_columns) {
      df[[col]][df[[col]] < 0] <- 0
    }
  }
  
  return(df)
}
```


**BBDD**
```{r}
Players_data <- read_csv("C:/Users/rsier/Desktop/MASTERS/LaSalle - MUDS/TFM/Data/Def_Data/Clustering_Data/Players_noGK_data_clustered.csv", 
    col_types = cols(Cluster = col_character()))

Players_cols_to_rename <- names(Players_data)[5:length(names(Players_data))]
Players_data <- Players_data %>%
  rename_with(~paste0(., "_Players"), all_of(Players_cols_to_rename))

Teams_data <- read_csv("C:/Users/rsier/Desktop/MASTERS/LaSalle - MUDS/TFM/Data/Def_Data/Clustering_Data/Teams_data_clustered.csv", 
    col_types = cols(Cluster = col_character()))

Teams_cols_to_rename <- names(Teams_data)[4:61]
Teams_data <- Teams_data %>%
  rename_with(~paste0(., "_Teams"), all_of(Teams_cols_to_rename))

# Realizar el merge
Players_merged <- merge(Players_data, Teams_data, by = c("Season_End_Year", "Squad", "Comp"), all = TRUE)
```

# Modelos Players

Hacemos las transformaciones necessarias; fijamos train y test; y seleccionamos las variables respuesta y predictoras
```{r}
columnas_cluster <- grep("Cluster|Pos", names(Players_merged), value = TRUE)
Players_merged_with_dummies <- dummy_cols(Players_merged,
                                          select_columns = columnas_cluster,
                                          remove_first_dummy = TRUE,
                                          remove_selected_columns = TRUE)

# Crear nombres válidos para las columnas
valid_column_names <- make.names(names(Players_merged_with_dummies))
names(Players_merged_with_dummies) <- valid_column_names

year_threshold <- 2023

# Dividimos los datos en train (las 5 primeras temporadas) y test (temporada 2022 - 2023)
Players_merged_train <- subset(Players_merged_with_dummies, Players_merged_with_dummies$Season_End_Year < year_threshold)
Players_merged_test <- subset(Players_merged_with_dummies, Players_merged_with_dummies$Season_End_Year >= year_threshold)


# Definimos las variables respuestas (solo Players)
response_vars <- grep("_Players", valid_column_names, value = TRUE)
response_eliminar  <- grep(c("Nation|Age|Pos|Cluster|_Teams$"), response_vars, value = TRUE)
response_vars <- response_vars[!response_vars %in% response_eliminar]


# DefinimoS las variables predictoras (Players + Teams incluyendo clusters)
predictor_vars <- grep("_Players|_Teams", valid_column_names, value = TRUE)
predictor_eliminar  <- grep(c("Nation"), predictor_vars, value = TRUE)
predictor_vars <- predictor_vars[!predictor_vars %in% predictor_eliminar]
```

*Funciones de transformación*
```{r}
# Calcular la media y la varianza para cada variable y guardarlas en una lista
calcular_estadisticas <- function(df, variables) {
  
  # Filtrar solo las columnas numéricas
  df_numericas <- df[, sapply(df, is.numeric)]
  
  # Inicializar una lista para almacenar las estadísticas
  estadisticas <- list()
  
  # Iterar sobre cada variable
  for (var in variables) {
    if (var %in% colnames(df_numericas)) {
      media <- mean(df_numericas[[var]], na.rm = TRUE)
      varianza <- var(df_numericas[[var]], na.rm = TRUE)
      estadisticas[[var]] <- list(media = media, varianza = varianza)
    } else {
      warning(paste("La variable", var, "no es numérica o no existe en el dataframe"))
      estadisticas[[var]] <- list(media = NA, varianza = NA)
    }
  }
  
  return(estadisticas)
}

# df = data_4_predict
# variables = colnames(data_4_predict)[c(3:63, 83:139)]
# estadisticas = estadisticas_train
# Escalar las variables utilizando la media y la varianza guardadas

escalar_datos <- function(df, variables, estadisticas) {
  
  df_escalado <- df
  for (var in variables) {
    # var = variables[2]
    df_escalado[[var]] <- (df[[var]] - estadisticas[[var]]$media) / sqrt(estadisticas[[var]]$varianza)
  }
  return(df_escalado)
}

# Para desecalar las predicciones
desescalar_predicciones <- function(predicciones, variables, estadisticas) {
  predicciones_desescaladas <- predicciones
  for (var in variables) {
    predicciones_desescaladas[[var]] <- predicciones[[var]] * sqrt(estadisticas[[var]]$varianza) + estadisticas[[var]]$media
  }
  return(predicciones_desescaladas)
}


# Función para calcular VIF y eliminar variables con VIF superior al umbral
remove_high_vif <- function(formula, data, threshold = 10) {
  # Calcular VIF para el modelo actual
  vif_values <- vif(lm(formula, data = data))
  
  # Mientras haya algún VIF superior al umbral
  while (any(vif_values > threshold)) {
    # Encontrar la variable con el VIF más alto
    var_to_remove <- names(vif_values)[which.max(vif_values)]
    
    # Imprimir la variable que se va a eliminar y su VIF
    cat("Eliminando", var_to_remove, "con VIF =", max(vif_values), "\n")
    
    # Eliminar la variable de la fórmula
    formula <- update(formula, paste(". ~ . -", var_to_remove))
    
    # Recalcular VIF para el modelo actualizado
    vif_values <- vif(lm(formula, data = data))
  }
  
  return(formula)
}

```

Creación de los modelos
```{r}
# Inicializar lista para almacenar los modelos
estadisticas_train <- calcular_estadisticas(Players_merged_train, predictor_vars)

models_Players <- list()

for (response_var in response_vars) {
  
  # response_var = response_vars[15]
  cat("Ajustando modelo para:", response_var, "\n")
  
  # Excluir la variable respuesta de las predictoras
  predictors <- setdiff(predictor_vars, response_var)
  
  # Verificar y eliminar variables altamente correlacionadas
  predictor_data <- Players_merged_train[, predictors, drop = FALSE]
  corr_matrix <- cor(predictor_data, use = "pairwise.complete.obs")
  high_corr_vars <- findCorrelation(corr_matrix, cutoff = 0.9)
  predictors <- predictors[-high_corr_vars]
  
  # Verificar y eliminar variables con baja varianza
  low_var_vars <- caret::nearZeroVar(Players_merged_train[predictors], saveMetrics = TRUE)
  predictors <- rownames(low_var_vars)[!low_var_vars$nzv]
  
  # Seleccionar variables altamente correlacionadas con la variable respuesta
  cor_with_response <- sapply(Players_merged_train[predictors], 
                              function(x) cor(x, Players_merged_train[[response_var]], use = "complete.obs"))
  
  high_cor_predictors <- names(cor_with_response[abs(cor_with_response) > 0.2]) # Usar un umbral de 0.2
  
  # Combinar los métodos de selección
  final_predictors <- high_cor_predictors
  
  # Estandarizar las variables predictoras seleccionadas
  
  cluster_columns <- grep("Cluster|Pos", final_predictors, value = TRUE)

  # Crear la fórmula dinámica inicial
  formula_str <- paste(response_var, "~", paste(final_predictors, collapse = " + "))
  formula_dynamic <- as.formula(formula_str)
  
  if(response_var == response_vars[15]){
   formula_dynamic <- remove_high_vif(formula_dynamic, Players_merged_train) 
  }
  
  tryCatch({
    initial_model <- lm(formula_dynamic, data = Players_merged_train)
    
    # Selección automatizada de variables utilizando stepAIC
    stepwise_model <- stepAIC(initial_model, direction = "both", trace = FALSE)
    
    # Extraer la fórmula seleccionada
    selected_formula <- as.formula(paste(deparse(stepwise_model$terms)))
    # Convertir la fórmula seleccionada a una cadena de texto
    selected_formula_text <- paste(deparse(selected_formula), collapse = "")
    final_formula_text <- paste(selected_formula_text, "+ Season_End_Year")
    final_formula <- as.formula(final_formula_text)
    
    # Ajustar el modelo usando nlme
    final_model <- lme(
      fixed = final_formula,
      random = ~ Season_End_Year | Player,
      method = "REML",
      data = Players_merged_train
      )
    
    models_Players[[response_var]] <- final_model
  }, error = function(e) {
    message(paste("Error fitting model for response variable", response_var, ":", e$message))
  })
  
}

# Definir el directorio de salida para los modelos
output_dir <- "C:/Users/rsier/Desktop/MASTERS/LaSalle - MUDS/TFM/Code/6. MODELOS/Players/"  # Cambia esto a tu ruta deseada

# Crear el directorio si no existe
if (!dir.exists(output_dir)) {
  dir.create(output_dir, recursive = TRUE)
}

saveRDS(models_Players, file = paste0(output_dir, "models_Players_list.rds"))

# Si se quieres importar
models_Players <- readRDS("C:/Users/rsier/Desktop/MASTERS/LaSalle - MUDS/TFM/Code/6. MODELOS/Players/models_Players_list.rds")
# setdiff(response_vars, names(models_Players))
# response_vars <- names(models_Players)
```

Seleccionamos los datos chorentes, de los que dispondriamos en un caso real, para la predicción
```{r}
set.seed(410)
Players_subset <- subset(Players_merged_with_dummies, Players_merged_with_dummies$Season_End_Year == 2022)
Players_subset_muestra <- Players_subset[sample(nrow(Players_subset), 50), ]
Players_subset_muestra_4_predict <- Players_subset_muestra[, c("Player" , grep("_Players", valid_column_names, value = TRUE))]
Players_subset_muestra_4_predict$Age_Players <- Players_subset_muestra_4_predict$Age_Players + 1 


Teams_subset <- subset(Players_merged_with_dummies, Players_merged_with_dummies$Season_End_Year == 2022)
Teams_subset_muestra <- Teams_subset[sample(nrow(Teams_subset), 50), ]
Teams_subset_muestra_4_predict <- Teams_subset_muestra[, c("Squad" , grep("_Teams", valid_column_names, value = TRUE))]

data_4_predict <- cbind(Players_subset_muestra_4_predict, Teams_subset_muestra_4_predict)

# data_4_predict_scale <- escalar_datos(df = data_4_predict, 
#                                       variables = colnames(data_4_predict)[c(3:63, 83:139)], 
#                                       estadisticas = estadisticas_train)

data_4_predict$Season_End_Year <- rep(2023, 50)

```



```{r}
# Función para calcular predicciones usando simulate
simulate_predict <- function(model, newdata) {
  fixed_effects <- fixef(model)
  random_effects <- ranef(model)
  pred_fixed <- model.matrix(model$terms, newdata) %*% fixed_effects
  
  newdata$Player <- as.factor(newdata$Player) # Ensure the grouping variable is a factor
  groups <- unique(newdata$Player)
  pred_random <- numeric(nrow(newdata))
  
  for (group in groups) {
    group_idx <- which(newdata$Player == group)
    if (group %in% names(random_effects[[1]])) {
      pred_random[group_idx] <- random_effects[[1]][group, "(Intercept)"]
    } else {
      pred_random[group_idx] <- 0
    }
  }
  
  predictions <- pred_fixed + pred_random
  return(predictions)
}
```

Realizamos las predicciones iterativas y vemos en que punto convergen
```{r}
# Supongamos que tienes una lista de modelos llamada models_Players y un dataframe de prueba Players_merged_test
# y que las variables de respuesta están en response_vars

# Definir el número de iteraciones
num_iter <- 100

# Crear una lista para almacenar las predicciones en cada iteración
predictions_history <- list()

# Rellenar la lista con matrices de la dimensionalidad especificada
for (i in seq_along(response_vars)) {
  predictions_history[[response_vars[i]]] <-  matrix(NA, nrow = nrow(data_4_predict), ncol = num_iter)
}

# Iterar sobre las variables de respuesta
for (iter in 1:num_iter) {
  # iter = 1
  
  for (response_var in response_vars) {
    
    # response_var = response_vars[1]
    predictions_i <- simulate_predict(models_Players[[response_var]], data_4_predict)
    data_4_predict[response_var] <- predictions_i
    data_4_predict <- replace_negatives_with_zero(data_4_predict)

    # Guardar la matriz de predicciones para la variable actual
    predictions_history[[response_var]][,iter] <- data_4_predict[[response_var]]
    
}
  }

# Ahora predictions_history contiene una matriz de predicciones para cada variable de respuesta
```


```{r}
# Definir la función para crear gráficos individuales y guardarlos como archivos PNG
crear_y_guardar_grafico <- function(pred_matrix, response_var, num_iter, data_4_predict, output_dir) {
  # Determinar los límites del eje y en función de los datos
  y_limits <- range(pred_matrix, na.rm = TRUE)
  
  # Definir el nombre del archivo
  file_name <- paste(output_dir, paste("Evolucion_Predicciones_", response_var, ".png", sep = ""), sep = "/")
  
  # Abrir un dispositivo gráfico PNG
  png(filename = file_name, width = 800, height = 600)
  
  # Crear el gráfico base con ejes claramente visibles
  plot(1:(num_iter-1), pred_matrix[1,], type = "n", xlab = "Iteración", ylab = "Predicción", 
       main = paste("Evolución Predicciones", response_var, num_iter ,"times"), ylim = y_limits)
  
  # Añadir las líneas de predicciones individuales
  matlines(t(pred_matrix), lty = 1, col = rainbow(nrow(data_4_predict)))
  
  # Cerrar el dispositivo gráfico
  dev.off()
  
  # Crear el gráfico nuevamente en un dispositivo gráfico activo para capturarlo
  plot(1:(num_iter-1), pred_matrix[1,], type = "n", xlab = "Iteración", ylab = "Predicción", 
       main = paste("Evolución Predicciones", response_var, num_iter ,"times"), ylim = y_limits)
  matlines(t(pred_matrix), lty = 1, col = rainbow(nrow(data_4_predict)))
  
  # Guardar el gráfico como un objeto
  grafico <- recordPlot()
  
  return(grafico)
}

# Crear una lista para almacenar los gráficos
graficos <- list()

# Definir el directorio de salida para los archivos PNG
output_dir <- "C:/Users/rsier/Desktop/MASTERS/LaSalle - MUDS/TFM/IMG/6. Prediccion/1. Variacion_Pred_times/Players/"  # Cambia esto a tu ruta deseada

# Crear el directorio si no existe
if (!dir.exists(output_dir)) {
  dir.create(output_dir, recursive = TRUE)
}

# Crear gráficos para cada variable de respuesta, guardarlos y almacenarlos
for (response_var in response_vars) {
  # Obtener la matriz de predicciones para la variable actual
  pred_matrix <- predictions_history[[response_var]][, 1:(num_iter-1)]
  
  # Crear, guardar y almacenar el gráfico de evolución
  grafico <- crear_y_guardar_grafico(pred_matrix, response_var, num_iter, data_4_predict, output_dir)
  
  # Almacenar el gráfico en la lista
  graficos[[response_var]] <- grafico
}

# Ajustar la disposición de los gráficos en un panel y los márgenes
par(mfrow = c(ceiling(length(response_vars) / 2), 2), mar = c(4, 4, 2, 1))

# Imprimir los gráficos
for (response_var in response_vars) {
  print(graficos[[response_var]])
}

# Restablecer la disposición de los gráficos
par(mfrow = c(1, 1))

```


